src/morphology/stems/pronouns.lexc
LEXICON pronouns
ала-кузе:ала-кузе PronInd  "jotenkin" ;
ала-кунам:ала-кунам PronInd  "joskus, jolloinkin" ;
ала-кунамсе:ала-кунамсе PRON_  "" ;
ала-кунамсек:ала-кунамсек PronInd  "jostakin alkaen" ;
ала-кунар:ала-кунар PronInd  "jonkin verran, muutama" ;
ала-кушеч:ала-кушеч PronInd  "jostakin" ;
ала-кушкен:ала-кушкен PronInd  "johonkin asti" ;
ала-кушко:ала-кушко PRON_  "" ;
ала-куҥге:ала-куҥге PRON_  "" ;
ала-могай:ала-могай PronInd  "jonkinlainen, eräänlainen" ;
ала-могудеште:ала-могудешт%{еы%} PronInd  "jolloinkin, (yht)äkkiä" ;
ала-мочол:ала-мочол PRON_  "" ;
ала-мыняре:ала-мыняре PRON_  "" ;
ваш:ваш PronRes  "toinen toisen, toinen toista, toisiaan (jne.) PronRes" ;
вес:вес PronInd  "toinen, muu" ;
еда:еда PronInd  "joka(inen)" ;
икме:икм%{еы%} PronInd  "jokin" ;
икмо:икмо PRON_  "" ;
иктаж:иктаж PronInd  "joku, jokin, eräs" ;
иктаж-кӧ:иктаж-кӧ PronInd  "joku, jotkut" ;
иктаж-кӱшеч:иктаж-кӱшеч PronInd  "jostakin" ;
иктаж-кӱште:иктаж-кӱшт%{еы%} PronInd  "jossakin" ;
иктаж-могай:иктаж-могай PronInd  "jonkinlainen" ;
иктаж-мыняр:иктаж-мыняр PronInd  "jonkin verran" ;
иктаж-семын:иктаж-семын PronInd  "jotenkin" ;
иктат:иктат PronInd  "(ei) kukaan" ;
иктаж-кудо:икта•ж-кудо PRON_  "" ;
иктаж-кунам:икта•ж-кунам PRON_  "" ;
иктаж-кушан:икта•ж-кушан PRON_  "" ;
иктаж-кушко:икта•ж-кушко PRON_  "" ;
иктаж-кӧ:икта•ж-кӧ PRON_  "" ;
иктаж-могай:икта•ж-могай PRON_  "" ;
иктаж-мыняр:икта•ж-мыняр PRON_  "" ;
иктаж-семын:икта•ж-семын PRON_  "" ;
икте-весе:икте-вес%{еы%} PronRes  "toinen toise- PronRes" ;
икте-весе:и•кте-весе PRON_  "" ;
кажне:кажн%{еы%} PronInd  "joka(inen)" ;
керек-кузе:керек-кузе PronInd  "miten tahansa" ;
керек-кунар:керек-кунар PRON_  "" ;
керек-кушан:керек-кушан PronInd  "missä tahansa" ;
керек-кушечын:керек-кушечын PronInd  "mista tahansa" ;
керек-куште:керек-кушт%{еы%} PronInd  "missä tahansa" ;
керек-кушто:керек-кушто PRON_  "" ;
керек-мыняре:керек-мыняре PRON_  "" ;
кеч-куде:кеч-куд%{еы%} PronInd  "kuka/mikä tahansa" ;
кеч-кузе-гынат:кеч-кузе-гынат PronInd  "miten tahansa" ;
кеч-кунамат:кеч-кунамат PRON_  "" ;
кеч-кушан:кеч-кушан PronInd  "missä tahansa" ;
кеч-кушечын:кеч-кушечын PronInd  "mistä tahansa" ;
кеч-куште:кеч-кушт%{еы%} PronInd  "missä tahansa" ;
кеч-кушто:кеч-кушто PRON_  "" ;
кеч-мыняр:кеч-мыняр PronInd  "miten paljon tahansa" ;
коктынат:коктынат PronInd  "molemmat" ;
кувеке:кувек%{еы%} PronIR  "mihin, johon" ;
кувелне:кувелн%{еы%} PronIR  "missä, jossa" ;
кувеч:кувеч PronIR  "mistä, josta" ;
кувечын:кувечын PronIR  "mistä, josta" ;
куде:куд%{еы%} PronIR  "kuka, kumpi, mikä, joka, mones" ;
кудо-гынат:кудо-гынат PronInd  "kuka/mikä tahansa" ;
кудо-тиде:кудо-тиде PRON_  "" ;
кузе:кузе PronIR  "miten" ;
кузерак:кузерак PronIR  "miten" ;
кунам:кунам PronIR  "milloin" ;
кунам-гынат:кунам-гынат PronInd  "joskus, ennemmin tai myöhemmin" ;
кунамсе:кунамсе PRON_  "" ;
кунамсек:кунамсек PronInd  "jostakin (ajasta) lähtien" ;
кунар:кунар PronIR  "kuinka paljon" ;
кунаре:кунар%{еы%} PronIR  "kuinka paljon" ;
кунам-тунам:куна•м-тунам PRON_  "" ;
кусе:кус%{еы%} PronIR  "mistä?" ;
куш:куш PronIR  "mihin?" ;
кушак:кушак PronIR  "mihin?" ;
кушан:кушан PronIR  "missä?, mihin?" ;
кушеч:кушеч PronIR  "mistä?" ;
кушечын:кушечын PronIR  "mistä?" ;
кушеч-гынат:куше•ч-гынат PRON_  "" ;
кушке:кушк%{еы%} PronIR  "mihin?" ;
кушке:кушк%{еы%} PronIR  "mihin" ;
кушкен:кушкен PronIR  "kuinka kauan?; mihin asti?" ;
кушко-гынат:кушко-гынат PronInd  "johonkin" ;
куште:кушт%{еы%} PronIR  "missä?" ;
кушто-гынат:кушто-гынат PronInd  "jossakin" ;
кудо-икте:ку•до-икте PRON_  "" ;
кушто-гынат:ку•што-гынат PRON_  "" ;
кӧ:кӧ PRON-INTERR/REL_  "kuka, ketkä" ;
кӧлан:кӧлан PronIR  "kenelle, keille" ;
кӧлан-гынат:кӧлан-гынат PronInd  "jollekulle, joillekuille" ;
кӧм:кӧм PronIR  "ketä, keitä" ;
кӧн:кӧн PronIR  "kenen, keiden" ;
кӧн-гынат:кӧн-гынат PronInd  "jonkun, joidenkuiden" ;
кӧжӧ-можо:кӧ•жӧ-можо PRON_  "" ;
кӱса-кӱса:кӱса-кӱса PronRes  "toisiaan PronRes" ;
мо:мо PRON-INTERR/REL_  "mikä, mitä; -kO" ;
могай:могай PronIR  "millainen" ;
могай-тугай:могай-тугай PronIR  "mikä (se on laatuaan)" ;
могайе:могай%{еы%} PronIR  "millainen" ;
могудеште:могудешт%{еы%} PronIR  "milloin" ;
могыч:могыч PronIR  "paljonko (maksaa)" ;
молан-гынат:мола•н-гынат PRON_  "" ;
моле:мол%{еы%} PronInd  "toinen, muu, loput" ;
молыла:молыла PRON_  "" ;
мом:мом PronIR  "mitä, minkä" ;
мом-гынат:мом-гынат PronI  "jotakin, jonkin PronI" ;
мон:мон PRON-IR_  "minkä, millä" ;
мочоле:мочол%{еы%} PronIR  "kuinka monta?" ;
мош:мош PronIR  "kuinka paljolla?, paljonko (maksaa)?" ;
мыняр:мыняр PronIR  "kuinka paljon?" ;
мыняр-гынат:мыняр-гынат PronInd  "jonkin verran" ;
мыняре:мыняр%{еы%} PronIR  "kuinka paljon?" ;
мынярымше:мынярымш%{еы%} PronIR  "monesko?" ;
мынярын:мынярын PRON_  "" ;
нигузе:нигузе PronInd  "ei mitenkään" ;
нигунамат:нигунамат PronInd  "ei missään tapauksessa" ;
нигунаре:нигунаре PRON_  "" ;
нигушан:нигушан PronInd  "ei missään" ;
нигушечын:нигушечын PronInd  "ei mistään" ;
нигушто:нигушто PronInd  "ei missään" ;
нимат:нимат PronInd  "ei mikään, ei mitään" ;
нимогайе:нимогай%{еы%} PronInd  "ei minkäänlainen" ;
нимыняре:нимыня•р%{еы%} PronInd  "ei lainkaan" ;
нине:ни•н%{еы%} PronDem  "nämä" ;
нуне:нун%{еы%} PronDem  "ne" ;
нуно:нуно PRON_  "" ;
саде:сад%{еы%} PronDem  "tuo, se" ;
садлан:садлан PronDem  "siksi" ;
сандене:санден%{еы%} PronDem  "siksi" ;
седе:сед%{еы%} PronDem  "tämä" ;
тембал:тембал PronDem  "tämä (lähin)" ;
тидат-тудат:тидат-тудат PronDem  "sitä ja tätä" ;
тидат-тудат:тида•т-тудат PRON_  "" ;
тидӱлан:тидӱлан PronDem  "tälle" ;
тувелан:тувелан PRON_  "" ;
тугане:туган%{еы%} PronDem  "sellainen, tuollainen" ;
тугай-тугай:туга•й-тугай PRON_  "" ;
туге:туге PronDem  "siten, niin" ;
тугудеште:тугудеште PRON_  "" ;
туде:туд%{еы%} PronDem  "tuo, se" ;
тудлан:тудлан PronDem  "tuolle" ;
тудыже:тудыж%{еы%} PronDem  "se (tunnetuista), tuo" ;
тумарте:тумарте PRON_  "" ;
тунам:тунам PronDem  "silloin" ;
тунамсыла:тунамсыла PRON_  "" ;
тунар:тунар PronDem  "niin/näin paljon; (mitä...) sitä" ;
тунаре:тунар%{еы%} PronDem  "niin/näin paljon; (mitä...) sitä" ;
туш:туш PronDem  "sinne" ;
тушагынак:тушагынак PRON_  "" ;
тушак:тушак PronDem  "sinne" ;
тушан:тушан PronDem  "siellä" ;
тушеч:тушеч PronDem  "tuolta, sieltä" ;
тушечын:тушечын PronDem  "tuolta, sieltä" ;
тушке:тушк%{еы%} PronDem  "sinne" ;
туште:тушт%{еы%} PronDem  "siinä, siellä, tuolla" ;
ты:ты PronDem  "tämä" ;
тывек:тывек PRON_  "" ;
тывеч-тувеч:тыве•ч-тувеч PRON_  "" ;
тыгай:тыгай PronDem  "tällainen, sellainen" ;
тыгане:тыган%{еы%} PronDem  "tälläinen, sellainen" ;
тыгат:тыгат PronDem  "niinkin" ;
тыгат-тугат:тыгат-тугат PronDem  "niin ja näin" ;
тыгат-тугат:тыга•т-тугат PRON_  "" ;
тыгодсо:тыгодсо PRON_  "" ;
тыгутлаште:тыгутлаште PRON_  "" ;
тылеч:тылеч PronDem  "tämän, tätä" ;
тымарте:тымарте PRON_  "" ;
тынар:тынар PronDem  "näin/niin paljon" ;
тынарак:тынарак PronDem  "yhtä paljon" ;
тынаре:тынар%{еы%} PronDem  "näin/niin paljon" ;
тыш:тыш PronDem  "tänne, tähän" ;
тышак:тышак PronDem  "tässä, täällä" ;
тышакын:тышакын PRON_  "" ;
тышан:тышан PronDem  "tässä, täällä" ;
тышан-тушан:тышан-тушан PronDem  "siellä (sun) täällä" ;
тышеч:тышеч PronDem  "täältä, tästä" ;
тышеч-тушеч:тышеч-тушеч PronDem  "sieltä (sun) täältä, hädin tuskin" ;
тышечын:тышечын PronDem  "täältä, tästä" ;
тышкат-тушкат:тышкат-тушкат PronDem  "sinne (ja) tänne" ;
тышке:тышк%{еы%} PronDem  "tänne, tähän" ;
тышкевен:тышкевен PRON_  "" ;
тыштак:тыштак PRON_  "" ;
тыште:тышт%{еы%} PronDem  "täällä, tässä" ;
тыште-туште:тыште-тушт%{еы%} PronDem  "siellä täällä" ;
чыла:чыла PronInd  "kaikki, koko" ;
чылан:чылан PRON_  "" ;
шкаланет:шкаланет PronRef  "(sinulle) itsellesi PronRef" ;
шканда:шканда PronRef  "(teille) itsellenne PronRef" ;
шканна:шканна PronRef  "(meille) itsellemme PronRef" ;
шканышт:шканышт PronRef  "(heille) itselleen PronRef" ;
шкеныштын:шкеныштын PronRef  "heidän) itsensä; (heidän) oma(nsa) PronRef" ;
юже:юж%{еы%} PronInd  "joku, jokin, jonkinlainen" ;
южик:южик PRON_  "" ;
южиктышт:южиктышт PronInd  "(tunnetuista) jotkut S" ;
южышто:южышто PRON_  "" ;
